

TRẦN TUYẾT TRINH

GIỚI THIỀU

Với gần 1 năm kinh nghiệm ở các vị trí Sales Assistant, Customer Service trong ngành bán lẻ hàng tiêu dùng và trong môi trường giáo dục. Các kỹ năng quản lý thời gian, giao tiếp và thuyết phục khách hàng, chịu được áp lực công việc và tinh thần học hỏi nhanh.



chowchowie1601@gmail.com



0399613184 (Zalo)



Quận 5, Tp.HCM

HOC VẤN

THPT NGUYỄN THỊ MINH KHAI

Tốt nghiệp loại giỏi 2016-2019

ĐẠI HỌC SÀI GÒN

Tốt nghiệp loại khá – GPA: 3.1/4.0 Chuyên ngành Quản trị kinh doanh 2019–2023

CHUYÊN MÔN

KỸ NĂNG

Chăm sóc khách hàng
Tiềm kiếm khách hàng tiềm năng
Kỹ năng quản lý thời gian
Kỹ năng giao tiếp
Nhanh nhẹn, linh hoạt chịu được áp lực
công việc
Làm việc cá nhân/ nhóm

NGOẠI NGỮ

Tiếng anh: trình độ B1, Toeic 4 kỹ năng (Listening & Reading: 535; Speaking & Writing: 260)

TIN HỌC

MS World, Excel, PowerPoint, Outlook, Google Drive, Canva Design

KINH NGHIỆM LÀM VIỆC

O CÔNG TY TNHH THƯƠNG MẠI ĐIỆN TỬ BLUESEA | 2/2023-4/2023

Thực tập sinh kinh doanh và tư vấn du học

- Gọi điện tư vấn khách hàng dựa trên nguồn data có sẵn.
- Khảo sát thị trường và thu thập thông tin từ khách hàng tiềm năng quan tâm đến du học.
- Hỗ trợ viết bài giới thiệu về các thông tin du học từ các trường Anh, Mỹ, Úc, Canada,... về học bổng mà khách hàng quan tâm đến.
- Giới thiệu khách hàng các chương trình khuyến mãi, ưu đãi đặc biệt khi đăng ký tư vấn du học sớm nhất.
- Thiết kế poster cho các chương trình du học hấp dẫn.

MINISO | 3/2024-8/2024

Nhân viên bán hàng

- Tìm hiểu và nắm vững thông tin về các sản phẩm của công ty.
- Giới thiệu và tư vấn sản phẩm cho khách hàng.
- Vệ sinh khu vực làm việc, sắp xếp và chuẩn bị hàng hoá.
- Bán hàng và chăm sóc khách hàng.
- Thu ngân.
- Tham gia kiểm kê định kỳ.
- Các công việc khác theo yêu cầu của cấp trên.